【裁判字號】    99,交易,121
【裁判日期】    990609
【裁判案由】    過失傷害
【裁判全文】
臺灣彰化地方法院刑事判決             99年度交易字第121號
公  訴  人  臺灣彰化地方法院檢察署檢察官
被      告  甲○○
上列被告因過失傷害案件，經檢察官提起公訴（99年度偵字第37
33號），被告於準備程序進行中就被訴事實為有罪之陳述，經合
議庭裁定改行簡式審判程序，本院判決如下：
    主  文
甲○○因過失傷害人，處拘役肆拾日，如易科罰金，以新臺幣壹
仟元折算壹日。
    犯罪事實
一、甲○○於民國98年10月17日下午9 時許，在彰化縣埔鹽鄉親
    友家飲用啤酒若干後，明知已不能安全駕駛動力交通工具，
    竟仍駕駛車牌號碼8L-8743 號自用小客車上路，沿彰化縣溪
    湖鎮○○路○ 段，由北往南方向行駛，欲返回彰化縣溪湖鎮
    ○○里○○街38號住處，於翌日凌晨0 時許，行經彰化縣溪
    湖鎮○○路○ 段436 號前時，原應注意車前狀況，並隨時採
    取必要之安全措施，且依案發當時天候晴，夜間有照明，路
    面乾燥無缺陷，又無障礙物，視距良好，並無不能注意之情
    形，竟因酒後注意能力下降，疏未注意車前狀況，而自後方
    追撞同向車道，由乙○○所駕駛之車牌號碼Q2－5651號自用
    小貨車，致乙○○車輛失控，向前撞擊對向車道路旁電桿，
    因而受有右腿、右足撕裂傷（手術縫合共36針）、右肩挫傷
    及頭部擦傷等傷害。甲○○於肇事後停留在現場，在未經有
    偵查犯罪職權機關或公務員發覺其犯罪前，於彰化縣警察局
    交通警察隊溪湖分隊員警到場處理時，主動陳明其為肇事者
    而自首，進而接受裁判；另經警對甲○○施以酒精濃度呼氣
    測試，測得其吐氣所含酒精濃度達每公升0.99毫克，已達於
    不能安全駕駛動力交通工具之程度（甲○○涉犯公共危險罪
    部分，另經檢察官以98年度速偵字第1501號為緩起訴處分）
    。
二、案經乙○○訴由彰化縣警察局溪湖分局報告臺灣彰化地方法
    院檢察署檢察官偵查起訴。
    理  由
一、本件被告甲○○所涉為死刑、無期徒刑、最輕本刑為3 年以
    上有期徒刑或高等法院管轄第一審案件以外之罪，並於本院
    行準備程序時就被訴事實為有罪之陳述，本院合議庭依刑事
    訴訟法第273 條之1 第1 項規定，裁定改由受命法官獨任行
    簡式審判程序，先予敘明。
二、訊據被告對於上開事實坦承不諱，核與證人即告訴人乙○○
    於警詢及偵訊中之證述情節相符，復有刑法第185 條之3 案
    件測試觀察紀錄表、道路交通事故當事人酒精測定紀錄表、
    彰化縣警察局舉發違反道路交通管理事件通知單、道路交通
    事故現場圖、道路交通事故調查報告表（一）（二）、交通
    事故肇事人自首情形紀錄表、道安醫院診斷證明書各1 紙及
    現場照片8 張附卷可稽，足認被告之自白與事實相符。又按
    汽車行駛時，駕駛人應注意車前狀況，並隨時採取必要之安
    全措施；駕駛人飲用酒類後其吐氣所含酒精濃度超過每公升
    0.25毫克者，不得駕車，道路交通安全規則第94條第3 項、
    第114 條第2 款分別訂有明文；而依案發當時天候晴、夜間
    有照明、路面乾燥無缺陷，又無障礙物，視距良好等情，有
    道路交通事故調查報告表（一）在卷足參，顯見被告於案發
    當時並無不能注意之情事，竟疏未注意及此，酒後駕駛汽車
    未注意車前狀況，撞及告訴人乙○○所駕駛之前開汽車而肇
    禍，被告之駕駛失當行為，顯有過失。又告訴人乙○○確因
    本件車禍受有上揭傷害，被告過失駕車肇事行為，與告訴人
    乙○○所受傷害結果間，自具有相當因果關係。從而，本件
    被告所涉過失傷害罪嫌，堪予認定。
三、核被告所為，係犯刑法第284 條第1 項前段之過失傷害罪。
    被告酒醉駕車，因而致告訴人受傷，應依道路交通管理處罰
    條例第86條第1 項規定，加重其刑。又被告於肇事後，於有
    偵查權限之人知悉犯罪人之前，主動向到場處理事故之彰化
    縣警察局交通警察隊溪湖分隊警員承認自己係肇事者，此有
    道路交通事故肇事人自首情形紀錄表1 紙在卷足憑，核與自
    首之要件相當，爰依刑法第62條前段規定減輕其刑，並依法
    先加後減之。爰審酌被告前無犯罪紀錄，有臺灣高等法院被
    告前案紀錄表一份在卷可稽，素行尚佳，然本件係因被告酒
    後駕車並疏未注意車前狀況造成告訴人傷害，應予非難，並
    參酌其犯後坦承犯行，然迄今尚未賠償告訴人所受之損害，
    及告訴人所受之傷勢等一切情狀，量處如主文所示之刑，並
    諭知易科罰金之折算標準。
據上論斷，應依刑事訴訟法第273 條之1 第1 項、第299 條第1
項前段，道路交通管理處罰條例第86條第1 項，刑法第284 條第
1 項前段、第62條前段、第41條第1 項前段，刑法施行法第1條
之1 ，判決如主文。
本案經檢察官陳建佑到庭執行職務。
中    華    民    國    99    年    6     月     9    日
                    交通法庭    法  官  江彥儀
以上正本證明與原本無異。
如不服本判決應於收受判決後10日內向本院提出上訴書狀，並
應敘述具體理由。其未敘述上訴理由者，應於上訴期間屆滿後
20日內向本院補提理由書(均須按他造當事人之人數附繕本)
「切勿逕送上級法院」。
告訴人或被害人對於判決如有不服具備理由請求檢察官上訴者，
其上訴期間之計算係以檢察官收受判決正本之日期為準。
中    華    民    國    99    年    6     月     9    日
                                書記官  黃明慧
附錄本案論罪科刑法條全文：
中華民國刑法第284條
（過失傷害罪）
因過失傷害人者，處 6 月以下有期徒刑、拘役或 5 百元以下罰
金，致重傷者，處 1 年以下有期徒刑、拘役或 5 百元以下罰金
。
從事業務之人，因業務上之過失傷害人者，處 1 年以下有期徒
刑、拘役或 1 千元以下罰金，致重傷者，處 3 年以下有期徒刑
、拘役或 2 千元以下罰金。
道路交通管理處罰條例第86條
汽車駕駛人，無駕駛執照駕車、酒醉駕車、吸食毒品或迷幻藥駕
車、行駛人行道或行經行人穿越道不依規定讓行人優先通行，因
而致人受傷或死亡，依法應負刑事責任者，加重其刑至二分之一
。
汽車駕駛人，在快車道依規定駕車行駛，因行人或慢車不依規定
，擅自進入快車道，而致人受傷或死亡，依法應負刑事責任者，
減輕其刑。

司法院資訊處製作；財團法人民間司法改革基金會備份。
